【裁判字號】    99,上易,590
【裁判日期】    990415
【裁判案由】    詐欺
【裁判全文】
臺灣高等法院刑事判決                 99年度上易字第590號
上  訴  人
即  被  告  甲○○
上列上訴人因詐欺案件，不服臺灣臺北地方法院98年度易字第
2567號，中華民國99年1月29日第一審判決（起訴案號：臺灣臺
北地方法院檢察署98年度偵字第19541號），提起上訴，本院判
決如下：
    主  文
上訴駁回。
    事實及理由
一、本案經本院審理結果，認第一審以上訴人即被告甲○○幫助
    犯刑法第339條第1項之幫助詐欺罪，判處有期徒刑3月，並
    諭知易科罰金折算之標準為1000元折算1日，認事用法及量
    刑均無不當，應予維持，除上述外，餘均引用第一審判決書
    記載之事實、證據及理由（如附件）。
二、被告上訴意旨略以：伊亦是被害人，伊是提款提不到，才知
    道提款卡掉了，也有去派出所備案云云。
三、惟查：被告於警詢中供稱：「（平時妳將帳戶存摺、提款卡
    放置於何處？）大約在98年5-6月間在公車上遺失（詳細地
    址我忘記了），我是下車時才發現，沒有向警方報案。...
    （你最後一次使用提款卡於何時？）也是98年5-6月間。（
    你有無向大台北商業銀行掛失止付？）沒有，我不知道可以
    將提款卡掛失或止付。」（見98年度偵字第20995號卷第9頁
    ）云云；嗣於原審審理中復供述：「（發現遺失之後，為什
    麼不去掛失？）我沒有發現遺失，我是領不到錢，我去警察
    局問，警察還說我是被詐騙集團給騙了，之後才發現帳戶不
    見了。（你到底是因為如你警訊，還是審理中所說，是因為
    要去領錢領不到，才發現遺失，還是因為你公司的薪水匯不
    進帳戶，才發現遺失？）我是領不到錢才發現遺失。...（
    掉的時候為什麼不去報案？）我想說要用的時候再去辦就好
    。」云云（見原審卷第49頁正、反面），是被告於警詢、原
    審審理中就其發現上開帳戶遺失之情形、未辦理掛失止付之
    原因等供詞，已互有不符之情形；其於本院審理中，更陳稱
    本案遺失之提款卡之密碼係其出生年月日，其密碼係寫在存
    摺上，其係因為離職，把東西陸續搬回家，提款卡可能就在
    那時候丟掉的，其98年6月間任職於全球人壽，98年7月以後
    則任職於紐約人壽，全球人壽、紐約人壽均指定使用第一銀
    行為帳戶云云；然被告此部分於本院審理中之所辯，除復與
    其於警詢、原審審理中所辯迥異外，被告既係以熟知且不易
    忘記之出生年月日為密碼，其復何庸將之記載於存摺上？既
    係於前一工作離職後，將不用之東西搬回家，然98年6、7月
    間新舊工作公司均指定使用第一銀行為帳戶，而本案被告所
    提供予他人使用之者係大台北商業銀行永吉分行、國泰世華
    銀行光復分行之帳戶之存摺、提款卡及密碼，均與其於98年
    6、7月換工作前後之第一銀行帳戶無所關涉；況大台北商業
    銀行永吉分行、國泰世華銀行光復分行之帳戶內所餘之存款
    僅不滿百元，被告亦應無隨時攜帶之必要；是足見被告上揭
    於本院審理中所辯各節，在在均衡與日常生活經驗有悖，而
    無可採信。
四、綜上所述，被告上訴意旨所陳各節，於法並無可採，其執此
    上訴意旨，任意指摘原判決不當，求予撤銷改判，為無理由
    ，應予駁回。
據上論結，應依刑事訴訟法第373條、第368條，判決如主文。
本案經檢察官郭棋湧到庭執行職務。
中    華    民    國    99    年    4     月    15    日
                  刑事第二十庭審判長法  官  楊貴雄
                                    法  官  周明鴻
                                    法  官  林銓正
以上正本證明與原本無異。
不得上訴。
                                    書記官  張淨卿
中    華    民    國    99    年    4     月    19    日
附錄：本案論罪科刑法條全文
中華民國刑法第339條
（普通詐欺罪）
意圖為自己或第三人不法之所有，以詐術使人將本人或第三人之
物交付者，處 5 年以下有期徒刑、拘役或科或併科 1 千元以下
罰金。
以前項方法得財產上不法之利益或使第三人得之者，亦同。
前二項之未遂犯罰之。

司法院資訊處製作；財團法人民間司法改革基金會備份。
